臺灣基隆地方法院刑事判決　　　　　　　100年度訴字第457號
公　訴　人　臺灣基隆地方法院檢察署檢察官
被　　　告　徐森霖
選任辯護人　何宗翰律師（法律扶助律師）
上列被告因違反槍砲彈藥刀械管制條例案件，經檢察官提起公訴
（100年度偵字第2200號），本院判決如下：
    主  文
徐森霖未經許可，持有可發射金屬及子彈具有殺傷力之空氣槍，
處有期徒刑壹年陸月，併科罰金新臺幣伍萬元，罰金如易服勞役
，以新臺幣壹仟元折算壹日。緩刑肆年。扣案之空氣槍壹支（槍
枝管制編號0000000000號）、高壓氣體鋼瓶接頭壹個
及彈珠填裝金屬彈殼顆均沒收。
    事  實
一、徐森霖明知可發射金屬及子彈具有殺傷力之空氣槍係政府依
    據槍砲彈藥刀械管制條例所管制之物品，非經中央主管機關
    許可，不得持有，其基於持有具殺傷力空氣槍之犯意，於民
    國94年3 月至5 月間之某日（起訴書載為於94、95年間某日
    ），在基隆市○○路萬家福大賣場（該址現已改為遠東愛買
    量販店）某攤位，向某姓名不詳之成年男子，以新臺幣15,0
    00元之價格，購入具殺傷力之空氣槍一支（槍枝管制編號00
    00000000號）及供前開空氣槍使用之高壓氣體鋼瓶接頭一個
    、彈珠填裝金屬彈殼三顆，並自斯時起未經許可而持有前揭
    槍彈，均藏放於其基隆市信義區○○○路125 巷26之1 號之
    住處內。嗣因員警向本院聲請取得搜索票，於100 年5 月12
    日晚上8 時許，至其上址住處執行搜索，當場扣得上開空氣
    槍一支、高壓氣體鋼瓶接頭一個及彈珠填裝金屬彈殼三顆，
    因而查悉上情。
二、案經基隆市警察局第二分局報請臺灣基隆地方法院檢察署檢
    察官偵查起訴。
    理  由
一、證據能力之認定：
    以下所引用之證據，公訴人、被告徐森霖及辯護人於本案言
    詞辯論終結前，並未爭執其證據能力，本院審酌前開證據之
    作成或取得之狀況，並無非法或不當取證之情事，且亦無顯
    不可信之情況，復經本院於審判期日就上開證據依法進行調
    查、辯論，自應認均具有證據能力，合先敘明。
二、上揭犯罪事實，迭據被告於警詢、偵訊、本院準備程序及審
    理程序中坦承不諱，且扣案之空氣槍一支、高壓氣體鋼瓶接
    頭一個及彈珠填裝金屬彈殼三顆，經送請內政部警政署刑事
    警察局以檢視法、性能檢驗法、動能測試法鑑定結果：(1)送
    鑑空氣槍一支（槍枝管制編號：0000000000號），認係氣體
    動力式槍枝，以外接高壓鋼瓶內氣體為發射動力，經以金屬
    彈丸測試三次，其中彈丸（直徑6.0mm、重量0.88g）最大發
    射速度為180 公尺／秒，計算其動能為14焦耳，換算其單位
    面積動能為49焦耳／平方公分；(2)送鑑高壓接頭一個，認係
    高壓氣體鋼瓶之接頭；(3)送鑑彈殼三顆，認均係氣體動力式
    槍枝用之非制式金屬彈殼，可供上述槍枝管制編號00000000
    00號槍枝使用；而依據司法院秘書長81年6 月11日秘台廳(二)
    字第06985 號函，殺傷力之標準為在最具威力的適當距離以
    彈丸可穿入人體皮肉層之動能為基準；依日本科學警察之研
    究結果，彈丸單位面積動能達20焦耳／平方公分，足以穿入
    人體皮肉層，依我國內政部警政署刑事警察局對活豬作射擊
    測試結果，彈丸單位面積動能達24焦耳／平方公分，則足以
    穿入豬隻皮肉層等情，有內政部警政署刑事警察局100 年 6
    月1 日刑鑑字第1000065104號鑑定書暨鑑定照片5 張在卷可
    稽（偵查卷第33至34頁）；此外，復有搜索票影本、基隆市
    警察局第二分局搜索扣押筆錄、扣押物品目錄表附卷足參，
    暨上開空氣槍一支、高壓氣體鋼瓶接頭一個及彈珠填裝金屬
    彈殼三顆扣案可佐。依前述鑑定結果，以上開空氣槍試射之
    單位面積動能可達49焦耳／平方公分，顯足以穿入人體皮肉
    層及豬隻皮肉層，而屬具有殺傷力之空氣槍。綜上所述，本
    案事證明確，被告犯行足堪認定。
三、論罪科刑：
  (一)按未經許可持有槍枝、子彈，其持有之繼續，為行為之繼續
    ，亦即一經持有，罪已成立，但其完結須繼續至持有行為終
    了時為止，且應論以一罪，不得割裂（最高法院100 年度台
    上字第3378號、第3880號判決意旨參照）。再按槍砲彈藥刀
    械管制條例第8 條第4 項曾於94年1 月26日修正公布，並於
    同年1 月28日施行，就法定刑度有所修正；上開條例其後又
    於100 年1 月5 日經總統以華總一義字第09900358611 號令
    修正公布，並於同年1 月7 日施行，該次修正就第8 條第 4
    項雖無變動，然於第8 條增訂第6 項：「犯第1 項、第2 項
    或第4 項有關空氣槍之罪，其情節輕微者，得減輕其刑。」
    本案被告係自94年3 月至5 月間之某日起持有前揭槍彈直至
    100 年5 月12日晚上8 時許警查獲之時止，其行為終了之際
    前述新法業已修正施行，自無新舊法比較適用問題，應逕依
    100 年1 月5 日修正公布、同年1 月7 日施行之現行法論處
    。故核被告所為，係犯現行槍砲彈藥刀械管制條例第8 條第
    4 項之持有可發射金屬及子彈具殺傷力之空氣槍罪。
  (二)本案係因員警取得搜索票後執行搜索，在被告住處查獲上開
    扣案物，被告供稱係因家中雞舍所養之雞隻常遭野狗偷吃，
    遂購入上開空氣槍欲供驅趕野狗之用，並無證據顯示被告於
    上開持有期間曾持上開空氣槍為任何不法行為，堪認其違法
    情節尚屬輕微，爰依上述槍砲彈藥刀械管制條例第8 條第 6
    項規定，予以減輕其刑。
  (三)爰審酌被告僅有因毀損罪遭法院判處拘役20日之犯罪紀錄，
    有臺灣高等法院被告前案紀錄表在卷可參，其明知政府查緝
    槍彈之決心，竟仍持有上開空氣槍及供該槍所用之金屬彈殼
    ，對於社會治安存有潛在之危險性，惟其犯後坦承犯行且深
    表悔意，態度良好，本案持有之槍彈數量不多，且並無證據
    顯示已對他人或公眾造成現實惡害等一切情狀，量處如主文
    所示之刑，並就罰金刑部分諭知易服勞役之折算標準，以資
    警惕。又被告前未曾因故意犯罪受有期徒刑以上刑之宣告，
    有上開前案紀錄表足佐，其因一時思慮未周，致罹刑章，經
    此偵查及審判教訓，應知所警惕，信無再犯之虞，本院認本
    案所宣告之刑，以暫不執行為適當，爰併諭知緩刑4 年，以
    勵自新。
  (四)扣案具有殺傷力之空氣槍一支（槍枝管制編號號0000000000
    號），係槍砲彈藥刀械管制條例第8 條第4 項明定禁止持有
    之物，乃屬違禁物，應依刑法第38條第1 項第1 款規定，不
    問屬於被告所有與否，均予宣告沒收。扣案之高壓氣體鋼瓶
    接頭一個及彈珠填裝金屬彈殼三顆，均係被告所有供其持有
    空氣槍所用之物，業據被告供承在卷，爰均依刑法第38條第
    1 項第2 款規定宣告沒收。
據上論斷，應依刑事訴訟法第299 條第1 項前段，槍砲彈藥刀械
管制條例第8 條第4 項、第6 項，刑法第11條前段、第42條第 3
項前段、第74條第1 項第1 款、第38條第1 項第1 款、第2 款，
判決如主文。
本案經檢察官陳佳宏到庭執行職務。
中    華    民    國   100    年    8     月    24    日
                  刑事第三庭  審判長法  官  陳志祥
                                    法  官  邰婉玲
                                    法  官  張婷妮
以上正本證明與原本無異。
如不服本判決應於收受送達後10日內向本院提出上訴書狀，並應
敘述具體理由；其未敘述上訴理由者，應於上訴期間屆滿後20日
內向本院補提理由書(均須按他造當事人之人數附繕本)「切勿逕
送上級法院」。
中    華    民    國   100    年    8     月    24    日
                                    書記官  連懿婷
附錄本案論罪科刑法條
槍砲彈藥刀械管制條例第8條第4項
未經許可，持有、寄藏或意圖販賣而陳列第一項所列槍枝者，處
三年以上十年以下有期徒刑，併科新臺幣七百萬元以下罰金。